臺灣高雄地方法院交通事件裁定       100年度交聲字第2116號
原處分機關  高雄市政府交通局
代  表  人  王國材
異  議  人
即受處分人  張竣榮
上列異議人因違反道路交通管理處罰條例案件，對於高雄市政府
交通局民國100年10月20日所為之裁決（高市交裁字第裁32-B000
00000號），聲明異議，本院裁定如下：
    主  文
原處分撤銷。
張竣榮不罰。
    理  由
一、原處分意旨略以：異議人即受處分人張竣榮於民國100年1月
    8日4時27分許，騎乘車牌號碼055-EUA號重型機車，在高雄
    市○○路與苓雅路口，為警逕行舉發有「二輛以上汽車在道
    路上競駛」之違規情事，乃依道路交通管理處罰條例第43條
    第3項、第24條規定，裁處異議人罰鍰新臺幣（下同）3萬元
    ，吊銷駕駛執照，並應參加道路交通安全講習等語。
二、聲明異議意旨略以：異議人固有於上述時間，騎乘前揭機車
    行經上開地點，並違規闖越紅燈，但伊沒有跟朋友在路上飆
    車，為此聲明異議，請求從輕發落予自新機會等語。
三、按2 輛以上之汽車共同違反第一項規定，或在道路上競駛、
    競技者，處汽車駕駛人3萬元以上9萬元以下罰鍰，並當場禁
    止其駕駛及吊銷其駕駛執照，且應接受道路安全講習，道路
    交通管理處罰條例第43條第3 項、第24條第1 項第3 款固分
    別定有明文。惟按所謂「競駛」，應有相互超越追逐、競賽
    比快之情形，倘非互相為超越追逐、競賽比快而僅係快速行
    駛而有逾越最低速限，亦僅為超速行駛，而非競速行駛（此
    臺灣高等法院93年度交抗字第453號裁定可資參照）。
四、經查，本件異議人確有於上述時間騎乘前揭機車而行經舉發
    地點一節，固為異議人所不爭執，並有舉發照片5 張為證（
    見本院卷12頁）惟其因同一行為所涉之妨害公眾往來安全案
    件，業經承辦檢察官勘驗警方即原舉發機關所拍攝之蒐證光
    碟，結果略以：當時路段並無其他人車往來，被告（即異議
    人）雖有併排行駛，惟速度不快，且明顯可見係併排聊天等
    語，嗣並認罪嫌不足，而為不起訴處分，此經本院依職權調
    閱該署100年度偵字第11200號卷，並核閱該卷內之勘驗筆錄
    及不起訴處分無訛〈見高雄地檢100年度偵字第11200號卷（
    下稱偵卷）7、8頁〉。是依上揭光碟所示畫面，異議人騎乘
    前揭機車之速度既不快，在行駛過程中又與併排騎乘之友人
    聊天，自難認異議人已達相互超越追逐、競賽比快之「競速
    行駛」程度，尚與道路交通管理處罰條例第43條第3 項所定
    「二輛以上汽車共同在道路上競駛」之情形有別，此外，復
    查無其他積極確切之證據足資證明異議人有原處分所指之上
    開違規行為。從而，原處分機關未予詳查，遽為上開處分，
    即有未洽，異議人聲明異議為有理由，應依法將原處分撤銷
    ，並為異議人不罰之諭知。至異議人如舉發照片所示，騎乘
    機車闖越紅燈、跨越雙黃線等行為，所涉其他交通違規，應
    由原處分機關另為適法之處理。
據上論斷，應依道路交通管理處罰條例第87條第2 項、道路交通
事件處理辦法第19條前段，裁定如主文。
中    華    民    國   100    年    12    月    19    日
                  交通法庭  法  官  陳筱雯
以上正本證明與原本無異。
如不服本裁定，應於收受送達後5 日內向本院提出抗告狀。
中    華    民    國   100    年    12    月    19    日
                            書記官  陳建琪